臺灣橋頭地方法院刑事判決　
110年度交簡上字第104號
上  訴  人  
即  被  告  林昇祿


上列上訴人即被告因過失傷害案件，不服本院橋頭簡易庭中華民
國110年7月30日110年度交簡字第1265號第一審簡易判決（起訴
案號：臺灣橋頭地方檢察署110年度偵字第3958號），提起上訴
，本院合議庭判決如下：
    主  文
上訴駁回。
    犯罪事實及理由
一、本案經本院審理結果，認第一審簡易判決以被告林昇祿犯刑
    法第284條前段之過失傷害罪，判處有期徒刑2月，並諭知以
    新臺幣（下同）1,000元折算1日之易科罰金折算標準，其認
    事用法及量刑均無不當，應予維持，除證據補充「被告於本
    審準備程序及審理時之自白」外，爰引用第一審簡易判決書
    （如附件）記載之事實、理由及證據。
二、本判決所引用被告以外之人於審判外之陳述，經本院提示後
    ，檢察官及被告均同意作為證據，而本院審酌各該證據作成
    時之情況，核無違法不當或證明力明顯過低之瑕疵，亦認以
    之作為證據應屬適當，依上開規定，認均有證據能力。又本
    判決其餘憑以認定犯罪事實之非供述證據，查無違反法定程
    序取得之情，依同法第158條之4規定反面解釋，亦具證據能
    力。 
三、被告上訴意旨略以：我雖有過失，但告訴人張謝順綿是無照
    騎車、急切左轉，造成我閃避不及才撞上去，原審量刑過重
    ，請求從輕量刑等語。惟查：
　㈠按汽車行駛時，駕駛人應注意車前狀況及兩車並行之間隔，
    並隨時採取必要之安全措施；汽車在同一車道行駛時，除擬
    超越前車外，後車與前車之間應保持隨時可以煞停之距離，
    道路交通安全規則第94條第1項前段、同條第3項前段分別定
    有明文。本件事故發生時，被告是騎乘機車行駛在告訴人張
    謝順綿機車後方，被告機車之前車頭撞及告訴人張謝順綿機
    車之後車尾等情，迭據被告於製作談話紀錄表、警詢及偵查
    時自承在卷，且與告訴人張謝順綿、張展共於警詢及偵查時
    之證述相符，顯見被告疏未注意車前狀況、未與前車保持隨
    時可以煞停之距離，致撞及前方由告訴人張謝順綿騎乘之機
    車，被告具有過失甚明。
　㈡告訴人張謝順綿、張展共均於警詢時證稱，事故發生時告訴
    人張謝順綿機車之車速為時速20至30公里，於快到家左轉時
    遭被告自後追撞等語，則被告辯稱告訴人張謝順綿是急切左
    轉乙節，已無相關證據可佐，尚難遽信屬實；至於告訴人張
    謝順綿是無照騎乘機車乙情，固有舉發違反道路交通管理事
    件通知單1份在卷可佐，然其無照騎乘機車之行為，與本件
    事故之發生並無因果關係，僅屬行政違規，無從逕論告訴人
    張謝順綿有何與有過失之情事。
　㈢按量刑之輕重，係事實審法院得依職權自由裁量之事項，茍
    已斟酌刑法第57條各款所列情狀而未逾越法定刑度，不得遽
    指為違法；又在同一犯罪事實與情節，如別無其他加重或減
    輕之原因，下級審法院量定之刑，亦無過重或失輕之不當情
    形，則上級審法院對於下級審法院之職權行使，原則上應予
    尊重（最高法院75年度台上字第7033號、85年度台上字第24
    46號判決意旨可資參照）。原審認被告犯行明確，審酌被告
    騎乘普通重型機車，本應謹慎注意，以維護自身及其他參與
    道路交通者之安全，竟未注意車前狀況、保持可煞停之距離
    率然逕行直行，而與告訴人張謝順綿所騎乘之機車發生碰撞
    ，造成告訴人張謝順綿、張展共分別受傷，實有不該；復考
    量被告過失之程度、情節、告訴人2人所受傷勢，兼衡被告
    犯後雖坦承犯行，惟迄未與告訴人2人達成和解，以適度賠
    償其等損害，及被告國中畢業之智識程度、勉持之生活狀況
    等一切情狀，量處有期徒刑2月，並諭知易科罰金之折算標
    準，已詳加斟酌刑法第57條所列各款事項，且妥適反應被告
    犯罪事實與全案情節，量刑並無不當。
四、綜上所述，被告以上開理由提起上訴，均無理由，應予駁回
    。
據上論斷，應依刑事訴訟法第455條之1第1項、第3項、第368條
、第373條，判決如主文。
本案經檢察官陳麗琇聲請簡易判決處刑，檢察官廖姵涵到庭執行
職務。
中　　華　　民　　國　　111 　年　　4 　　月　　13　　日
                  刑事第五庭  審判長  法  官  林永村
　
                                      法  官  徐右家
　
                                      法  官  黃逸寧
以上正本證明與原本無異。
不得上訴。
中　　華　　民　　國　　111 　年　　4 　　月　　13　　日
　　　　　　　　　　　　　　　　　　　書記官  葉玉芬　　
附錄法條：
刑法第284條
因過失傷害人者，處1年以下有期徒刑、拘役或10萬元以下罰金
附件：
臺灣橋頭地方法院刑事簡易判決　　　 110年度交簡字第1265號
聲  請  人  臺灣橋頭地方檢察署檢察官
被　　　告　林昇祿　男　民國00年0月00日生
                    身分證統一編號：Z000000000號
                    住高雄市○○區○○00號
上列被告因過失傷害案件，經檢察官聲請以簡易判決處刑（110
年度偵字第3958號），本院判決如下：
    主  文
林昇祿犯過失傷害罪，處有期徒刑貳月，如易科罰金，以新臺幣
壹仟元折算壹日。
    事實及理由
一、本件犯罪事實及證據，除證據部分「現場照片20張」更正為
    「現場照片24張」外，餘均引用檢察官聲請簡易判決處刑書
    所載（如附件）。
二、按汽車行駛時，駕駛人應注意車前狀況及兩車並行之間隔，
    並隨時採取必要之安全措施，不得在道路上蛇行，或以其他
    危險方式駕車。又按汽車在同一車道行駛時，除擬超越前車
    外，後車與前車之間應保持隨時可以煞停之距離，不得任意
    以迫近或其他方式，迫使前車讓道，有安全規則第94條第1
    項第1 、3 項分別定有明文。經查，被告考領有合格駕駛駕
    照，此有道路交通事故調查報告表（二）-1在卷可稽，依其
    考領有適當駕駛執照之智識及駕駛經驗，對於上開規定理應
    知之甚詳，且依當時天候晴、日間有自然光線、柏油路面乾
    燥、無缺陷且無障礙物、視距良好等乙節，有道路交通事故
    調查報告表（一）附卷可稽，顯見當時並無不能注意之情事
    ，然被告竟疏未注意，逕行直行，而與告訴人張謝順綿所騎
    乘之機車發生碰撞，其行為自有過失甚明。又，告訴人張謝
    順綿、張展共（下稱告訴人2 人）因本件交通事故而分別受
    有如聲請意旨所載之傷勢，顯見被告之行為與告訴人2 人分
    別所受之傷害結果間具有相當因果關係。從而，本件事證明
    確，被告犯行堪予認定，應予依法論科。
三、論罪科刑：
  （一）核被告所為，係犯刑法第284 條前段之過失傷害罪。被
        告以一駕駛之過失行為，同時造成告訴人2 人分別受傷
        之結果，為想像競合犯，應從一重論以一過失傷害罪。
  （二）又另被告於肇事後，報案人或勤指中心轉來資料未報明
        肇事人姓名，處理人員前往傷者就醫之醫院處理時，肇
        事人在場，並當場承認為肇事人，此觀卷附高雄市政府
        警察局道路交通事故肇事人自首情形紀錄表已明，核其
        情節，與自首之規定相符，爰依刑法第62條前段規定，
        減輕其刑。
  （三）爰審酌被告騎乘普通重型機車，本應謹慎注意，以維護
        自身及其他參與道路交通者之安全，竟未注意車前狀況
        、保持可煞停之距離率然逕行直行，而與告訴人張謝順
        綿所騎乘之機車發生碰撞，造成告訴人2 人分別受有如
        聲請意旨所載之傷害，實有不該。復考量被告過失之程
        度、情節、告訴人2 人分別所受傷勢；兼衡被告犯後雖
        坦承犯行，惟迄未積極與告訴人達成和解，以適度賠償
        其損害，亦容有可議之處；暨被告國中畢業之智識程度
        、勉持之生活狀況等一切情狀，爰量處如主文所示之刑
        ，並諭知易科罰金之折算標準。
四、依刑事訴訟法第449 條第1 項前段、第3 項、第454 條第2
    項，逕以簡易判決處刑如主文。
五、如不服本判決，應於判決送達之日起20日內，向本院提出上
    訴狀（需附繕本），上訴於本院管轄之第二審地方法院合議
    庭。
六、本案經檢察官陳麗琇聲請簡易判決處刑。
中　　華　　民　　國　 110　　年　　7 　　月　　30　　日
                  橋頭簡易庭    法　官  廖華君
以上正本證明與原本無異。
中　　華　　民　　國　 110　　年　　7 　　月　　30　　日
                                書記官  陳佳彬
附錄本案論罪科刑法條：
刑法第 284 條
因過失傷害人者，處1年以下有期徒刑、拘役或10萬元以下罰金
；致重傷者，處3年以下有期徒刑、拘役或30萬元以下罰金。
附件：
臺灣橋頭地方檢察署檢察官聲請簡易判決處刑書
                                     110年度偵字第3958號
    被　　　告　林昇祿　（年籍詳卷）
上列被告因過失傷害案件，業經偵查終結，認為宜聲請以簡易判
決處刑，茲將犯罪事實及證據並所犯法條分敘如下：
        犯罪事實
一、林昇祿於民國109 年11月21日9 時5 分許，騎乘車牌號碼00
    0-0 96號普通重型機車，沿高雄市內門區高121 之1 線由西
    往東方向行駛，行經該路段東埔011 號燈桿（內門龍潭天后
    宮）前，本應注意車前狀況，並隨時採取必要之安全措施，
    且應注意汽車在同一車道行駛時，除擬超越前車外，後車與
    前車之間應保持隨時可以煞停之距離，而依當時天氣晴、日
    間有自然光線、柏油路面乾燥無缺陷且無障礙物、視距良好
    ，並無不能注意之情事，竟疏未注意及此，未注意前方車輛
    行駛動態及保持可以煞停之距離，適有張謝順綿騎乘車牌號
  &0000; 碼000- 0000 號普通重型機車並附載張展共，沿同向
    行駛在
    前至該處欲左轉，雙方因而發生碰撞，致張謝順綿及張展共
    均人車倒地，張謝順綿受有疑似輕微腦震盪、右手擦挫傷、
    右髖擦挫傷、右小腿擦挫傷之傷害，張展共亦受有頭部擦挫
    傷併疑似輕微腦震盪、左腓骨骨折、左手擦挫傷、兩側膝擦
    挫傷之傷害。
二、案經張謝順綿、張展共訴由高雄市政府警察局旗山分局報告
    偵辦。
        證據並所犯法條
一、證據清單：
  ⑴被告林昇祿於警詢及偵查中之自白。
  ⑵告訴人張謝順綿、張展共於警詢及偵查中之指述。
  ⑶道路交通事故現場圖、道路交通事故調查報告表㈠、㈡-1各
    1 份、道路交通事故談話紀錄表2 份、現場照片20張。
  ⑷旗山醫院診斷證明書2紙。
二、核被告所為，係犯刑法第284 條前段之過失傷害罪嫌。又被
    告一過失傷害行為，致張謝順綿、張展共2 人受傷害，為想
    像競合犯，請以一過失傷害罪嫌論處。
三、依刑事訴訟法第451條第1項聲請逕以簡易判決處刑。
    此　　致
臺灣橋頭地方法院
中　　華　　民　　國　 110　　年　　5 　　月　　17　　日
                        檢  察  官    陳  麗  琇